臺灣板橋地方法院刑事判決　　　　　　　 96年度易字第627號
公　訴　人　臺灣板橋地方法院檢察署檢察官
被　　　告　丁○○
上列被告因竊盜案件，經檢察官提起公訴〔９６年度偵字第４１
４０號〕；本院合議庭裁定行簡式審判程序，茲判決如下：
    主  文
丁○○所犯如附表編號一、四所示之罪，均累犯，各處如附表編
號一、四所示之刑，應執行有期徒刑拾月。又所犯如附表編號二
、三、五、六、七、八所示之罪，均累犯，各處如附表編號二、
三、五、六、七、八所示之刑，應執行拘役陸拾日，如易科罰金
，以新台幣壹仟元折算壹日。
    事  實
壹、丁○○於〔一〕民國〔下同〕８９年間，因竊盜案〔臺灣板
    橋地方法院檢察署偵字第１７６８５號、８９年度偵字第１
    ８１９９號〕，經本院判處有期徒刑壹年貳月，並應於刑之
    執行前令入勞動場所強制工作年確定，嗣於９４年１月１
    ４日執行完畢。〔二〕９４年間，因竊盜案〔臺灣板橋地方
    法院檢察署９４年度偵字第３９９２號〕，經本院以９４年
    度簡上字第４０８號刑事決判處有期徒刑壹年陸月確定，嗣
    於９５年１２月１９日執行完畢。
貳、丁○○未見悔悟，分別基於為自己不法之所有之意圖與竊盜
    犯意，先後於〔一〕９６年１月２４日下午２時３５分許，
    在臺北縣新莊市○○路１７７巷７弄１１號４樓處，徒手將
    該屋未上鎖之窗戶推開後，伸手入內竊得易立人所有之粉紅
    色丁字褲玖件及白色丁字褲參件；〔二〕同年月２９日下午
    １時許，在同縣市○○街４６巷２０號，徒手竊得乙○○所
    有、吊於門外晾曬之桃紅色高領長袖線衫壹件；〔三〕同年
    月２９日下午２時許，在同縣市○○街１４巷３弄２號〔起
    訴書誤載為同縣市○○街１４巷３號２樓〕，徒手竊得丙○○所有晾於屋外之黑色高領長袖線衫壹件；〔四〕同年月２
    ９日下午３時許，在同縣市○○路１７７巷５弄２６號一樓
    後面防火巷，徒手伸入鐵窗內竊得甲○○所有之內衣壹件〔
    起訴書載為壹套〕；〔五〕同年月２９日下午２時３０分許
    、３０日下午２時３０分許、同年２月１日下午２時３０分
    許，均在同縣市○○街１６號１樓，徒手自屋外曬衣竿上，
    先後竊得洪慧玲所有之內褲各壹件〔合計參件〕；〔六〕同
    年月３１日下午２時３０分許，在同縣市○○路○段２３０
    號後面防火巷，徒手自屋外晾衣服之衣架上，竊得邱昱霈有
    之黑色長袖線衫壹件。嗣於９６年２月２日下午３時，在臺
    北縣新莊市○○街９４巷１號３樓，經警查獲，並扣得粉紅
    色丁字褲玖件、白色丁字褲參件〔業經員警發交被害人易立
    人認領保管〕。
參、案經甲○○、乙○○、丙○○、洪慧玲訴由臺北縣政府警察
    局新莊分局報請臺灣板橋地方法院檢察署檢察官偵查起訴。
    理  由
壹、上揭事實，業據被告坦承不諱〔參見本院審判筆錄〕，核與
　　被害人易立人、甲○○、乙○○、丙○○、洪慧玲、邱昱霈
　　指述被害情節〔參見偵卷第１３頁至第３０頁〕，互核相符
　　，復有贓物認領保管單〔附偵卷第３９頁〕、現場照片１４
  　張〔附偵卷第４１頁至第４７頁〕等足佐，已見被告自白情
    節，與事實相符；且查：
　　〔壹〕被告於事實欄貳─〔二〕所示時、地，見乙○○所有
　　　　　桃紅色高領長袖線衫壹件，吊於『門外』晾曬之際，
　　　　　徒手竊取之，業據被告於警詢時陳明〔參見第１０頁
          〕，與乙○○指述意旨同〔參見偵卷第２０頁〕；被
　　　　　告未自白於事實欄貳─〔三〕、〔五〕、〔六〕所示
　　　　　時、地有何加重竊盜之事實〔參見偵卷第１０頁、第
　　　　　１１頁〕，被害人丙○○未指述被告涉加重竊盜之事
          實〔參見偵卷第２２頁至第２４頁〕，被害人洪慧玲
          、邱昱霈指述該等衣物『晾在屋外曬衣竿遭竊』〔參
          見偵卷第２６頁〕、『曬掛在屋外』〔參見偵卷第２
          ９頁〕；爰據之認定並補正如事實欄。
　　〔貳〕所謂接續犯，必須行為人主觀上出於單一犯意，而其
          客觀行為分為數個舉動接續進行，且各舉動在時間、
          空間上有密切之關係，並持續侵害同一法益，以實現
          一個犯罪構成要件而言。查被告於事實欄所示不同時
          、地，先後竊取易立人、甲○○、乙○○、丙○○、
          洪慧玲、邱昱霈所有上揭衣物，各屬完整之竊盜犯行
          ，非屬單一竊盜犯意下之數個舉動，其犯罪時間、地
          點、被害人均異，業有明顯之區隔，衡情實難認兩者
          間具有接續犯之包括壹罪關係；再者，如以接續犯包
          括壹罪概念，無限制地統括被告所有竊盜行為，亦與
          刑法刪除連續犯規定之意旨有違，實非所宜。綜上，
          難認被告所為事實欄貳所示犯行成立所謂接續犯之包
          括壹罪關係。
    〔參〕本件事證明確，被告犯行堪予認定。
貳、核被告所為事實欄貳─〔一〕、〔四〕所示『貳』次犯行，
    係犯刑法第３２１條第１項第２款之逾越安全設備竊盜罪，
    事實欄貳─〔二〕、〔三〕、〔五〕、〔六〕等『陸』次竊
    盜犯行，係犯刑法第３２０條第１項之普通竊盜罪；起訴書
    認被告所為事實欄貳─〔二〕、〔三〕、〔五〕、〔六〕等
    『陸』次竊盜犯行，係犯刑法第３２１條第１項第２款之加
    重竊盜罪，尚有未洽，起訴法條應予變更。所犯上開『捌』
    次竊盜犯行，犯意各別，應分論併罰，起訴書認係接續犯，
    尚有未洽；被告前犯事實欄壹所示之罪，經法院判處徒刑確
    定，嗣先後於「９４年１月１４日」、「９５年１２月１９
    日」執行完畢，此有臺灣高等法院被告前案紀錄表在卷足稽
    ，五年以內故意再犯有期徒刑以上之上列諸罪，均依累犯之
    規定，加重其刑；爰審酌被告犯罪之動機、目的、手段、犯
    罪所生之損害，暨犯罪後態度等一切情狀，分別量處如主文
    所示之刑，並定其應執行之刑，暨就附表編號二、三、五、
    六、七、八所處拘役及所定執行刑，諭知易科罰金之折算標
    準。
據上論斷，應依刑事訴訟法第２７３條之１第１項、第２９９條
第１項前段、第３００條，刑法第３２１條第１項第２款、第３
２０條第１項、第４１條第１項前段、第４７條第１項、第５１
條第５款、第６款，刑法施行法第１之１條第１項、第２項，判
決如主文。
本案經檢察官蔡元仕到庭執行職務。
中　　華　　民　　國　　96　　年　　5 　　月　　11　　日
                  刑事第一庭  審判長法　官  陳恆寬
                                    法  官  張江澤
                                    法  官  陳福來
以上正本證明與原本無異。
如不服本判決應於送達後10日內向本院提出上訴狀。
                                    書記官  林兆嘉
中　　華　　民　　國　　96　　年　　5 　　月　　11　　日
附錄本案論罪科刑法條全文：
刑法第３２０條：
意圖為自己或第三人不法之所有，而竊取他人之動產者，為竊盜
罪，處五年以下有期徒刑、拘役或五百元以下罰金。
意圖為自己或第三人不法之利益，而竊佔他人之不動產者，依前
項之規定處斷。
前二項之未遂犯罰之。
刑法第３２１條：
犯竊盜罪而有左列情形之一者，處六月以上、五年以下有期徒刑
：
一、於夜間侵入住宅或有人居住之建築物、船艦或隱匿其內而犯
    之者。
二、毀越門扇、牆垣或其他安全設備而犯之者。
三、攜帶兇器而犯之者。
四、結夥三人以上而犯之者。
五、乘火災、水災或其他災害之際而犯之者。
六、在車站或埠頭而犯之者。
前項之未遂犯罰之。
附表：
┌──┬───────┬───────────────┬───────┐
│編號│犯  罪  事  實│各     罪    之     主      文│備          註│
├──┼───────┼───────────────┼───────┤
│一  │本判決事實欄貳│丁○○逾越安全設備竊盜，累犯，│              │
│    │─〔一〕      │處有期徒刑柒月。              │              │
├──┼───────┼───────────────┼───────┤
│二  │本判決事實欄貳│丁○○竊盜，累犯，處拘役拾伍日│              │
│    │─〔二〕      │，如易科罰金，以新台幣壹仟元折│              │
│    │　            │算壹日。                      │              │
├──┼───────┼───────────────┼───────┤
│三  │本判決事實欄貳│丁○○竊盜，累犯，處拘役拾伍日│              │
│    │─〔三〕      │，如易科罰金，以新台幣壹仟元折│              │
│    │　            │算壹日。                      │              │
├──┼───────┼───────────────┼───────┤
│四  │本判決事實欄貳│丁○○逾越安全設備竊盜，累犯，│              │
│    │─〔四〕      │處有期徒刑柒月。              │              │
├──┼───────┼───────────────┼───────┤
│五  │本判決事實欄貳│丁○○竊盜，累犯，處拘役拾伍日│              │
│    │─〔五〕中９６│，如易科罰金，以新台幣壹仟元折│              │
│    │年１月２９日下│算壹日。                      │              │
│    │午２時３０分許│                              │              │
│    │竊盜犯行。    │                              │              │
├──┼───────┼───────────────┼───────┤
│六  │本判決事實欄貳│丁○○竊盜，累犯，處拘役拾伍日│              │
│    │─〔五〕中９６│，如易科罰金，以新台幣壹仟元折│              │
│    │年１月３０日下│算壹日。                      │              │
│    │午２時３０分許│                              │              │
│    │竊盜犯行。    │                              │              │
├──┼───────┼───────────────┼───────┤
│七  │本判決事實欄貳│丁○○竊盜，累犯，處拘役拾伍日│              │
│    │─〔五〕中９６│，如易科罰金，以新台幣壹仟元折│              │
│    │年２月１日下午│算壹日。                      │              │
│    │２時３０分許竊│                              │              │
│    │盜犯行。      │                              │              │
├──┼───────┼───────────────┼───────┤
│八  │本判決事實欄貳│丁○○竊盜，累犯，處拘役拾伍日│              │
│    │─〔六〕      │，如易科罰金，以新台幣壹仟元折│              │
│    │　            │算壹日。                      │              │
└──┴───────┴───────────────┴───────┘
